【裁判字號】    97,審易,1139
【裁判日期】    970725
【裁判案由】    違反保護令罪等
【裁判全文】
臺灣高雄地方法院刑事判決            97年度審易字第1139號
公  訴  人  臺灣高雄地方法院檢察署檢察官
被      告  乙○○
上列被告因違反保護令罪等案件，經檢察官提起公訴（97年度偵
字第3053號），被告於本院審理期日為有罪之陳述，經裁定改依
簡式審判程序審理，判決如下：
    主  文
乙○○犯違反通常保護令罪，處拘役伍拾日，如易科罰金，以新
臺幣壹仟元折算壹日。又犯不能安全駕駛動力交通工具罪，處拘
役伍拾日，如易科罰金，以新臺幣壹仟元折算壹日。應執行拘役
捌拾日，如易科罰金，以新臺幣壹仟元折算壹日。
    事  實  及  理  由
一、犯罪事實要旨：
    乙○○與甲○○○係母子，2 人間具有家庭暴力防治法第3
    條第3 款所定之家庭成員關係。乙○○前經本院家事法庭認
    其於民國96年2 月21日15時許，在甲○○○位於高雄市○○
    區○○街77、79號住處（下稱甲○○○住處）以三字經辱罵
    甲○○○，且此前亦曾對甲○○○為家庭暴力行為，乃於96
    年5 月4 日，依家庭暴力防治法規定，以96年度家護字第37
    6 號民事通常保護令，裁定令乙○○不得對甲○○○實施身
    體或精神上不法侵害行為、不得直接或間接對甲○○○為騷
    擾行為，及應遠離甲○○○住處至少100 公尺，該保護令之
    有效期間為1 年。詎乙○○知悉前開保護令之內容後不予遵
    守，竟基於違反前開通常保護令之犯意；及於97年1 月16日
    11時許，酒畢已達不能安全駕駛動力交通工具之程度，猶另
    萌酒後騎乘機車之犯意，騎乘車牌號碼XZE-783 號重型機車
    ，自飲酒處所擅自前去甲○○○住處，作勢衝撞及以三字經
    辱罵甲○○○，而對甲○○○實施身體、精神上不法侵害及
    騷擾行為，已違反本院所核發之上開民事通常保護令。嗣警
    方獲報前往處理，另當場測得乙○○呼氣中所含酒精濃度高
    達每公升0.90毫克，始悉全情。
二、上開犯罪事實，有下列證據足資證明：
  1.被告乙○○於警詢、偵查及本院審理中之自白。
  2.證人即被害人甲○○○、證人陳金佑迭於警詢、偵查中之陳
    述。
  3.本院96年度家護字第376 號民事通常保護令1 份。
  4.酒精測試表、刑法第185 條之3 案件測試觀察紀錄表各1 份
    。
  5.現場照片10張。
三、核被告所為，乃係犯家庭暴力防治法第61條第1 、2 、4 款
    之違反通常保護令罪（起訴書僅記載第4 款，應予補充），
    及刑法第185 條之3 不能安全駕駛動力交通工具而駕駛罪。
    被告在密接時空內所為之數個舉動，縱已違背2 項以上保護
    令所宣示之禁制命令，仍應認論以一違反通常保護令罪。被
    告所犯前開2 罪間，犯意各別、行為互殊，應分論併罰。
四、本院審酌被告於知悉前開通常保護令內容後，猶恣意違背遠
    離命令，復對甲○○○施加騷擾及身體、精神上不法侵害，
    行為確有不當；另被告先前即曾因酒駕公共危險案件，經臺
    灣高雄地方法院檢察署檢察官為緩起訴處分，有臺灣高等法
    院被告前案紀錄表在卷可稽，竟不知警惕，猶於服用酒類後
    ，經換算呼氣所含酒精濃度高達每公升0.90毫克之不能安全
    駕駛動力交通工具狀態下，貿然騎乘機車上路，已對一般用
    路大眾造成高度危險，而顯然漠視他人生命、財產之安全。
    惟念被告於本院審理中已知全然坦承犯行，態度尚可等一切
    情狀，爰分別量處如主文所示之刑；復並斟酌被告無業、教
    育程度為國中畢業、家庭經濟狀況貧寒等情狀（此見警卷調
    查筆錄受詢問人欄即明），各諭知以新臺幣1,000 元折算1
    日之易科罰金折算標準。末並為被告定其應執行之刑，及易
    科罰金之折算標準。
據上論斷，依刑事訴訟法第273 條之1 第1 項、第299 條第1 項
前段、第310 條之2 、第454 條第1 項，家庭暴力防治法第61條
第1 、2 、4 款，刑法第11條前段、第185 條之3 、第41條第1
項前段、第2 項、第51條第6 款，刑法施行法第1 條之1 ，判決
如主文。
本案經檢察官劉穎芳到庭執行職務。
中    華    民    國    97    年    7     月    25    日
                  交通法庭    法  官  莊珮吟
以上正本證明與原本無異。
如不服本判決應於收受本判決後10日內向本院提出上訴書狀，並
應敘述具體理由，如未敘述上訴理由者，應於上訴期間屆滿後20
日內補提理由書狀於本院（均須按他造當事人之人數附繕本）「
切勿逕送上級法院」。
中    華    民    國    97    年    7     月    25    日
                              書記官  黃園芳
◎附錄本案所犯法條：
《家庭暴力防治法第61條第1 、2 、4 款》
違反法院依第14條第1 項（指通常保護令）、第16條第3 項所為
之下列裁定者，為本法所稱違反保護令罪，處3 年以下有期徒刑
、拘役或科或併科新臺幣10萬元以下罰金：
一、禁止實施家庭暴力。
二、禁止騷擾、接觸、跟蹤、通話、通信或其他非必要之聯絡行
    為。
四、遠離住居所、工作場所、學校或其他特定場所。
《刑法第185 條之3》
服用毒品、麻醉藥品、酒類或其他相類之物，不能安全駕駛動力
交通工具而駕駛者，處1 年以下有期徒刑、拘役或科或併科15萬
元以下罰金。
《刑法施行法第1 條之1 》
中華民國94年1 月7 日刑法修正施行後，刑法分則編所定罰金之
貨幣單位為新臺幣。
94年1 月7 日刑法修正時，刑法分則編未修正之條文定有罰金者
，自94年1 月7 日刑法修正施行後，就其所定數額提高為30倍。
但72年6 月26日至94年1 月7 日新增或修正之條文，就其所定數
額提高為3 倍。


司法院資訊處製作；財團法人民間司法改革基金會備份。
